臺灣臺中地方法院刑事判決
111年度易字第316號
公  訴  人  臺灣臺中地方檢察署檢察官
被      告  詹國源



選任辯護人  王妤文律師
            張績寶律師
被      告  周韋成


上列被告等因妨害自由案件，經檢察官提起公訴（110年度偵字
第30760號），本院判決如下：
    主    文
丁○○犯恐嚇危害安全罪，處拘役肆拾日，如易科罰金，以新臺幣
壹仟元折算壹日。
乙○○犯恐嚇危害安全罪，處拘役肆拾日，如易科罰金，以新臺幣
壹仟元折算壹日。
    犯罪事實
一、丁○○與丙○○為分別居住在臺中市○○區○○路0段000巷00○0號及
    同址59之2號之鄰居。丁○○於民國110年6月4日19時28分許，
    因不滿丙○○於住處抽煙，煙味飄散至丁○○住家中，竟基於恐
    嚇危害安全之犯意，持菜刀前往丙○○住處門前朝向丙○○、乙○○，並對丙○○及在場之丙○○之子乙○○恫稱：要開車撞死你全
    家等語，以此加害丙○○、乙○○及其等家人生命、身體之事恐
    嚇丙○○、乙○○，使丙○○、乙○○心生畏懼，致生危害於其等安
    全；乙○○見狀亦心生不滿，基於恐嚇危害安全之犯意，返回
    住處持刀至門外對丁○○揮舞，並恫稱：我的車子更大臺，要
    撞就來撞等語，以此加害生命、身體之事恐嚇丁○○，使丁○○
    心生畏懼，致生危害於其安全致丁○○心生畏懼。嗣經丙○○報
    警後，循線查悉上情。
二、案經丙○○、乙○○及丁○○訴請臺中市政府警察局第五分局移送
    臺灣臺中地方檢察署檢察官偵查起訴。
    理    由
壹、證據能力：
一、按被告以外之人於審判外之言詞或書面陳述，除法律有規定
    者外，不得作為證據。又被告以外之人於審判外之陳述，雖
    不符前4 條之規定，而經當事人於審判程序同意作為證據，
    法院審酌該言詞陳述或書面陳述作成時之情況，認為適當者
    ，亦得為證據。當事人、代理人或辯護人於法院調查證據時
    ，知有第159 條第1 項不得為證據之情形，而未於言詞辯論
    終結前聲明異議者，視為有前項之同意。刑事訴訟法第 159
    條第1 項、第159 條之5 分別定有明文。查本件以下引用之
    被告以外之人於審判外之言詞及書面陳述，被告丁○○及其辯
    護人於本院準備程序中表示同意有證據能力，被告乙○○則對
    證據能力沒有意見（見本院卷第57 頁），且迄至言詞辯論
    終結前均未聲明異議，本院審酌上開證據之作成，並無違法
    或不當情形，且與本案待證事實具有關連性，以之作為證據
    亦屬適當，依刑事訴訟法第159 條之5 第1 項之規定，認均
    有證據能力。
二、本判決下列所引用之其他非供述證據，被告均同意有證據能
    力，且查無違法取得之情形，本院認亦得作為證據。
貳、實體部分：
一、認定犯罪事實所憑之證據及理由：
　　訊據被告乙○○矢口否認有何持刀、出言恐嚇之犯行，辯稱：
    當日其有錄影，錄影中有詢問被告丁○○等人其的武器在何處
    ，其等均無法指出武器位置，且其家人當時受到生命及財產
    威脅，若有武器其不放下，是被告丁○○先說要開車撞其，其
    反問被告丁○○你是想要撞死我還是要自殺，我的車比較大台
    ，你的車有比我大台嗎云云；被告丁○○固坦認持菜刀前往與
    丙○○、被告乙○○理論之事實，然否認有何恐嚇犯行，辯稱當
    日因不滿丙○○在住處內抽菸，煙味飄散至伊家中，才去理論
    ，因之前與丙○○吵架時丙○○曾持菜刀，故當日其才會持菜刀
    自衛，伊沒有揮舞菜刀，也沒有說要駕車撞被告乙○○家人云
    云。然查：
  ㈠被告丁○○於民國110年6月4日19時28分許，因不滿告訴人丙○○
    於其住處抽煙，煙味飄散至被告丁○○住家中，竟基於恐嚇危
    害安全之犯意，持菜刀前往告訴人丙○○住處門前，與告訴人
    丙○○、被告乙○○發生口角等情，業據被告丁○○坦認不諱（見
    本院卷第55頁），核與證人即告訴人丙○○、證人即被告乙○○
    、證人戊○○、甲○○於警詢、偵訊、本院審理時證述情節相符
    （見偵卷第33至36頁、第37至39頁、第45至47頁、第83至87
    頁、第97至102頁、本院卷第100至120頁），並有被告丁○○
    持刀影像畫面附卷可稽（見偵卷第57頁），足徵被告丁○○此
    部分任意性自白與事實相符。
  ㈡按刑法第305條之恐嚇罪所保護之法益，係個人免於恐懼之意
    思決定自由，而所稱以加害生命、身體、自由、名譽、財產
    之事，恐嚇他人者，係指以使人生畏怖心為目的，而通知將
    加惡害之旨於被害人而言；又所謂恐嚇，指凡一切言語、舉
    動足以使人生畏怖心者均屬之，而該言語或舉動是否足以使
    他人生畏怖心，應依社會一般觀念衡量之，且僅以受惡害之
    通知者心生畏懼而有不安全之感覺為已足，不以恐嚇者實際
    有實施加害之行為或發生客觀上之危害為要件。　　
　⒈被告丁○○持刀及以言語涉犯恐嚇罪嫌部分：
　⑴被告丁○○於偵訊時自承：「(你有無說要開車撞他？)那是乙○○說的，我很生氣又害怕，我才說也要開車撞他，他就說他
    的車子比我還大台，要撞死我。」等語(見偵卷第86頁)，核
    與證人即被告乙○○於偵訊時證稱：「丁○○有持刀威嚇的行為
    ，他有舉刀的動作，只是尚未執行。…說要開他的車撞死我
    全家，他的車子很有力，打一檔，一下子就可以把我們撞死
    。」等語(見偵卷第84至85頁)，核與證人丙○○於警詢時證稱
    ：「我於今110年6月4日晚上19時28分許，在我家《臺中市○○
    區○○路○段000巷0000號》門口遭樓上鄰居與他兒子拿菜刀我
    來恐嚇我，稱他在煮菜，全都是樓下飄上來的煙味，我說：
    『我在我家抽煙有什麼問題？不行嗎?』並持菜刀作勢要砍，
    還說要開車撞我。」等語(見偵卷第37至38頁)，偵訊時證稱
    ：「我就站在我兒子前面，問丁○○要怎樣，對方拿著刀子要
    砍人。…我沒有說什麼，對方說要殺我，還要開車撞死我，
    我說好啊。」等語(見偵卷第99至100頁)大致相符，此部分
    事實堪以採信。
　⑵又經本院當庭勘驗被告乙○○以手機所側錄之現場狀況，勘驗
    結果如附件所示，有本院勘驗筆錄附卷可稽(見本院卷第97
    至98頁)。上開勘驗結果中固未見被告丁○○語稱駕車衝撞云
    云，然被告丁○○上開話語係在錄影前所述等情，業據證人即
    共同被告乙○○於偵訊時證稱：「…之後丁○○說他車子很有力
    這些話，我爸就在場了。丁○○說完這些話，小孩就在房子裡
    面尖叫，我進屋請長輩安撫小孩，出來後我就開始錄影。」
    等語(見偵卷第85頁)，而被告乙○○係返家後再持手機出來錄
    影等情，核與證人戊○○於偵訊時證稱：「是後來才拿手機出
    來拍。他《指被告乙○○》是拿刀衝出來，後來又進去拿手機。
    他進去後，好像就把刀子放下，拿手機出來拍。我爸肺不好
    ，聞到菸味會一直咳。」等語（見偵卷第100至101頁)，於
    本院審理時證稱：「乙○○有拿刀。…他拿刀衝出來就架在我
    爸爸胸前十公分的位置，我爸爸很害怕，乙○○還看我，我以
    為他也要對我不利，我嚇到腦子一片空白，我爸爸嚇到一直
    發抖。…他是後來錄影，前面是先拿刀衝出來，我跟我爸爸
    都嚇到，我不知道他要幹嘛，我原本以為是丙○○拿刀，但是
    乙○○拿刀，我們都嚇到，他不時看著我，眼神很兇，他就突
    然進去，出來就拿手機錄影。」等語相符(見本院卷第115至
    116頁），足見被告丁○○以前情恫嚇告訴人丙○○、被告乙○○
    之行為係發生於錄影前，未能顯現於勘驗結果中乃屬當然。
    是被告丁○○係在被告乙○○錄影前以：「要開車撞死你全家」
    等語恫嚇告訴人丙○○及被告乙○○之事實，堪以認定。
　⑶再雖於上開勘驗結果中被告丁○○並無明顯持刀朝告訴人丙○○
    、被告乙○○揮舞之動作，然上開錄影並未錄得雙方爭執之全
    部過程業經本院認定如前，前述證人亦明確指稱在錄影前被
    告丁○○有持刀揮舞之動作；又自上開錄影畫面擷取照片以觀
    （見偵卷第57頁），被告係以右手掌握刀柄，並彎曲手肘將
    菜刀舉起且朝前之方式持刀，顯然有準備持刀對在場人為相
    當行為之意思，是被告丁○○確有持菜刀揮舞之情洵堪認定。
　⑷而持刀朝向他人，乃有將以刀傷害、殺害人之意涵，隱含有
    傷害人生命、身體之意思，而聲稱要開車撞死被害人丙○○、
    被告乙○○全家等語，更直接以危害被害人丙○○、被告乙○○家
    人之生命、身體安全之事加以恐嚇，又此等動作及言語均使
    聽聞者心生畏懼等情，業據證人即被告乙○○於警詢時證述明
    確(見偵卷第35頁)，而證人即被害人丙○○亦因此報警處理並
    提出告訴（見偵卷第37至38頁），足認其因此心生畏懼，是
    被告丁○○持刀揮舞、以言語恐嚇被害人丙○○、被告乙○○之犯
    行堪以認定。
　⑸證人甲○○固於偵訊及本院審理時證稱：有聽到被告丁○○說「
    開車撞死你全家」等語(見偵卷第98頁、本院卷第103頁)，
    然其於偵訊時證稱：「當時我人在門後面的沙發…我爸先出
    去，接著是我爺爺出去。我聽到對方這樣說，我跑回我房間
    ，我很害怕。」等語(見偵卷第98至99頁)，證稱係聽聞被告
    丁○○言語恐嚇後才回房間，然於本院審理時證稱：「事發當
    天，所有人都還在屋內，我也在屋內，當時有人在外面咆哮
    ，爸爸就出去看是誰在那裡大聲咆哮影響鄰居，有看到有人
    手拿著菜刀在那邊，我爸爸就跟我爺爺出去，然後把門關起
    來。…（你爸爸有沒有出去後再進來？）沒有，因為那時候
    我一開門看到就趕快跑回房間。（你是否知道你爸爸出去後
    有沒有再進來？）我房間門是開著的，我有看到我爸爸有探
    頭看進來。（你有聽到什麼話嗎？）有，拿刀子的人說他要
    開車撞死我們全家。…（方才播放錄影，好像沒有聽到開車
    撞死你全家這句話？）我有聽到這句話。」等語(見本院卷
    第101至103頁)，則改稱係回房間後方聽聞被告丁○○言語恐
    嚇，且言語恐嚇係發生在被告乙○○錄影期間，其證述情節前
    後不符，而就被告丁○○言語恐嚇之時間點亦與證人丙○○及被
    告乙○○證述情節扞格，是證人甲○○是否在場聽聞上開話語，
    抑或事後聽聞他人轉述，顯屬有疑，尚難採為對被告丁○○不
    利之認定。　
　⑹被告丁○○雖於本院審理時否認出言駕車衝撞告訴人丙○○等人
    云云，然其於偵訊時已自承如前，並與證人丙○○、被告乙○○
    證述情節相符等情業據本院認定如上，足見被告丁○○於本院
    所辯與事實不符，不足採信。
　⑺證人戊○○固於警詢、本院審理時證稱：被告丁○○未持刀揮舞
    、未聽見被告丁○○出言恐嚇云云，然查，證人戊○○於警詢時
    證稱：「我爸丁○○說要拿刀自我防衛，就拿著菜刀下去理論
    ，我沒跟著去，但過約3到5分鐘，我聽到聲音變大，好像他
    們要吵架，然後我就下去看是發生什麼事」等語(見偵卷第4
    6頁)，於本院審理時證稱：「我一開始原本沒有跟下去，後
    來我爸爸又上樓，好像要把刀放下，但又沒有放，我覺得很
    奇怪，我爸爸又走出去，我沒有聽到按門鈴的聲音，所以我
    走到樓梯間查看，乙○○家的門是開的，乙○○、丙○○在門口，
    對我爸爸叫囂，這是我在三到四樓樓梯間看到的。」等語(
    見本院卷第119頁)，足見證人戊○○稍晚才到場，並未全程在
    場，又其為被告丁○○之子，2人間有相當親厚之親誼關係其
    所述不足為對被告丁○○有利之認定，附此敘明。　　
　⒉被告乙○○持刀及以言語涉犯恐嚇罪嫌部分：　
　⑴被告乙○○於警詢時自承：「丁○○當時跟我說『要開車撞死我』
    等語，我方回覆『我車比你更大台，你要怎麼撞死我』等語（
    見偵卷第35頁），而證人甲○○於本院審理時證稱：「（《請
    求提示偵卷第100 頁丙○○偵訊筆錄》檢察官問丙○○說當天吵
    架時你爸爸有沒有跟被告說他的車子更大台，可以給他撞下
    去，你阿公回答我兒子有說他的車子更大台，要撞就來撞，
    你有無印象？）有，我聽到我爸爸說的是你們家的車比我們
    家的更大台，後面還有一句話，但我聽不太懂，因為是台語
    。(你剛剛說你爸爸說你的更大台這句話，是反問對方的意
    思嗎？)是反問。(你爸爸反問這句話的意思就是說你們家的
    車更大台，不怕他撞的意思？)是。」等語(見本院卷第107
    至108頁)，可見被告確實曾口出：「我車比你更大臺」等語
    ，且當日語意係指因其車較大臺而不怕被告丁○○駕車衝撞，
    而含有駕車與被告丁○○對撞之意思，而證人丙○○於偵訊時證
    稱：「(乙○○當時有無對丁○○說他的車子更大台，可以給丁○○撞下去?)有，我兒子說他的車子更大台，要撞就來撞。」
    等語(見偵卷第100頁)，核與證人即被告丁○○於警詢時證稱
    ：「丙○○的兒子也有拿菜刀比出來，所以也是恐嚇，還說他
    的車更大台，要開車撞我等語」、「當時狀況很亂，『周緯
    成』跟我說要『開車撞我』，我才說氣話說也要開車撞他，『周
    緯成』才又說『我開更大台要撞你』」等語（見偵卷第21頁、
    第25頁），於偵查中證稱：「拿刀對著我，還說要開車撞我
    。我有看到他拿刀。…（有無說要開車撞他?）是乙○○說的，
    我很生氣又害怕，我才說也要開車撞他，他就說他的車子比
    我還大台，要撞死我。」等語（見偵卷第85至86頁），證人
    戊○○於警詢時證稱：「我勸架沒多久，乙○○的確有拿菜刀出
    來並指著我爸丁○○，我爸被對方嚇到，後退兩步並把菜刀拿
    起，作勢防禦，當時很亂很雜，我沒有聽清楚對方說什麼。
    」等語（見偵卷第46頁），於偵查中證稱：「是後來才拿手
    機出來拍。他是拿刀衝出來，後來又進去拿手機。他進去後
    ，好像就把刀子放下，拿手機出來拍。我爸肺不好，聞到菸
    味會一直咳。」（見偵卷第100至101頁)，於本院審理時證
    稱：「乙○○有拿刀。…他拿刀衝出來就架在我爸爸胸前十公
    分的位置，我爸爸很害怕，乙○○還看我，我以為他也要對我
    不利，我嚇到腦子一片空白，我爸爸嚇到一直發抖。…他是
    後來錄影，前面是先拿刀衝出來，我跟我爸爸都嚇到，我不
    知道他要幹嘛，我原本以為是丙○○拿刀，但是乙○○拿刀，我
    們都嚇到，他不時看著我，眼神很兇，他就突然進去，出來
    就拿手機錄影。」等語相符(見本院卷第115至116頁），是
    被告乙○○確實亦持菜刀朝向被告丁○○，並稱「我的車子更大
    臺，要撞就來撞」等語，堪以認定。
　⑵而被告乙○○於偵訊時稱：「…之後丁○○說他車子很有力這些話
    ，我爸就在場了。丁○○說完這些話，小孩就在房子裡面尖叫
    ，我進屋請長輩安撫小孩，出來後我就開始錄影。」等語(
    見偵卷第85頁)，亦自承進屋後出來始持手機錄影之事實，
    又證人甲○○於本院審理時證稱：「(你聽到外面有人在吵架
    ，你後來就跑回房間？)一開門，我看到之後，就趕快跑回
    房間。(你當時有做什麼反應或動作？)就跑回房間。(你有
    講什麼話嗎？)沒有。(有尖叫嗎？)沒有，就趕快跑回房間
    。… (剛剛律師有問你當天有沒有尖叫，你說沒有，那你有
    哭嗎？)我很安靜跑回房間。(大人在外面吵架的過程，你都
    沒有在家大哭或大叫？)沒有。」等語(見本院卷第107頁、
    第110至111頁)，足見被告乙○○確有返家後再出外持手機錄
    影之情，而證人甲○○當日並未哭鬧，被告乙○○返家顯然並非
    處理證人甲○○相關事宜，佐以證人甲○○於本院審理時證稱：
    被告乙○○出外時未將手機拿在手上等語(見本院卷第106頁)
    ，顯見被告乙○○確有持刀返家放置後持手機外出錄影之事實
    ，益徵證人丁○○證稱：被告乙○○亦有持刀等語、證人戊○○證
    稱：被告乙○○持刀返家放置後再持手機外出錄影等情與客觀
    事實相符。
　⑶被告乙○○持刀動作乃有以刀傷害、殺害人之意涵，隱含有傷
    害人生命、身體之意思，而稱「我的車子更大臺，要撞就來
    撞」等語則含有駕車衝撞對方之意思，亦有傷害人生命、身
    體之意思，被告丁○○並因此心生畏懼等情，業據證人即被告
    丁○○於偵訊中證述明確(見偵卷第86頁)，是被告乙○○持刀、
    以言語恐嚇被告丁○○之犯行明確，故被告所辯，不足採信。
　⑷證人甲○○固於偵查中及本院審理時證稱：其父即被告乙○○沒
    有拿刀云云，然其於本院審理時證稱：「事發當天，所有人
    都還在屋內，我也在屋內，當時有人在外面咆哮，爸爸就出
    去看是誰在那裡大聲咆哮影響鄰居，有看到有人手拿著菜刀
    在那邊，我爸爸就跟我爺爺出去，然後把門關起來。…（你
    爸爸有沒有出去後再進來？）沒有，因為那時候我一開門看
    到就趕快跑回房間。… 我房間門是開著的，我有看到我爸爸
    有探頭看進來。…(你爸爸把門打開後你就跑回房間？)是。 
    (房間距離門多遠？)大約一兩公尺。(大概要走幾步路？)大
    人的話要走七至八步，以小孩來講要走十步路。… 我先跑回
    房間，爸爸才把外面大門關起來。…(從你的房間可以看到大
    門外面的狀況嗎？)不太能看到，有一個鞋櫃擋著。(你已經
    先跑回房間，你怎麼知道爸爸有把門關上？)在房間我有聽
    到關門的聲音。」等語(見本院卷第101至110頁)，足見證人
    甲○○在被告乙○○開門後見持刀之丁○○後，已因驚嚇跑回房間
    ，而其房門口與大門間有鞋櫃阻擋視線，是其因轉身回房及
    鞋櫃阻擋，並無法全程清楚看到事發經過，且被告乙○○中途
    曾返回家中等情，業經本院認定如前，證人甲○○所證情節顯
    與客觀事實不盡相同。又證人甲○○於本院審理時證稱：「(
    你爸爸出去的時候你有看到嗎？)有。(他有拿什麼東西嗎？
    )有，拿手機。(他手機是拿在手上嗎？)他手機是先在口袋
    裡，我爸爸習慣把手機放在口袋。(他原本在家裡時有在划
    手機嗎？)有。(為何出去時手機沒有拿在手上而是放在口袋
    ？)我不清楚。」等語(見本院卷第106至107頁)，足見被告
    乙○○尚在家中時持手機正在使用，然開門外出時手上確無手
    機，證人甲○○亦無法清楚詳述為何被告乙○○並未手持手機出
    門，顯見證人甲○○對於被告乙○○外出時之行為並未全程注意
    ，故其所述被告乙○○未持刀、未返回家中等情已與客觀事實
    未盡相符，均不足以為對被告乙○○有利之認定。又告訴人丙○○固證稱被告乙○○未持刀云云，然被告乙○○為告訴人丙○○之
    子，其證言難免有所偏袒被告乙○○，是證人丙○○此部分證言
    亦難採為對被告乙○○有利之認定，併予敘明。
二、綜上，本案事證明確，被告2人上開犯行堪以認定，應予依
    法論科。
參、論罪科刑：
一、核被告丁○○、乙○○所為，均係犯刑法第305條之恐嚇危害安
    全罪。至公訴意旨固以：被告丁○○亦以上述行為對在門邊之
    證人甲○○恐嚇，而認被告本件所為應依兒童及少年福利與權
    益保障法第112條第1項後段加重等語。然查，被告丁○○堅決
    否認知悉證人甲○○在場，而當日僅有被告丁○○、乙○○、告訴
    人丙○○及戊○○在該址門外等情，業經本院認定如前；又證人
    甲○○證稱：其原坐在門旁，看見其父、祖出外且被告丁○○持
    刀後即返回房間等語如上述，且依現場錄影畫面擷取照片可
    知，被告乙○○、告訴人丙○○站在家門口，被告丁○○則站在對
    門門口，是告訴人丙○○家門口既遭其與被告乙○○擋住，難認
    被告丁○○得以在證人甲○○返回房間前之極短時間內窺見證人
    甲○○之身影。而證人甲○○於本院審理時證稱：其當日係安靜
    返回房間，並未哭叫等語業如前述，證人戊○○亦於本院審理
    時證稱：當日未見到小朋友，亦未聽到小朋友聲音、尖叫等
    語(見本院卷第117至118頁)，又卷內並無其他證據可證當時
    有兒童在場之事實，是難認僅憑證人甲○○在屋內見聞上情即
    認被告丁○○為本案犯行時知悉證人甲○○在場，而有故意對其
    恐嚇之行為。要難逕認被告丁○○具有對兒童犯本案罪行之故
    意，是本案尚難依兒童及少年福利與權益保障法第112條第1
    項後段規定予以加重，併此敘明。
二、又被告丁○○持刀並以言語恐嚇被害人丙○○、被告乙○○，被告
    乙○○持刀並以言語恐嚇被告丁○○之行為，均係於密切接近之
    時間、地點，對相同被害人為恐嚇危害安全犯行，侵害相同
    被害人之法益，各行為之獨立性極為薄弱，依一般社會健全
    觀念，在時間差距尚難以強行分開，在刑法評價上，應視為
    數個舉動之接續行為，合為包括之一行為予以評價，均屬接
    續犯之一行為。
三、被告丁○○以一行為同時恫嚇被害人丙○○、被告乙○○2人，為
    想像競合犯，應依刑法第55條規定，從一重處斷。
四、爰審酌被告丁○○、乙○○均為成年人，不思以正常管道解決紛
    爭，僅因吸菸問題發生口角即持菜刀並出言恫嚇，所為殊值
    非難；又考量被告2人犯後均否認犯行，又因被告乙○○拒絕
    而未能和解賠償損失之犯後態度，及被告丁○○自陳高中畢業
    之智識程度，從事保全工作，薪水新臺幣(下同)28000 元，
    沒有須要扶養的家人之家庭生活狀況，被告乙○○自陳高中畢
    業之智識程度，目前無業，須扶養未成年子女一名之家庭生
    活狀況（見本院卷第127 頁），及被告2人犯罪之動機、目
    的、手段、所生危害程度等一切情狀，各量處如主文所示之
    刑，並諭知易科罰金之折算標準。
肆、沒收：
    本件被告丁○○用以恐嚇之菜刀1把及被告乙○○用以恐嚇之菜
    刀1支均未扣案，且為一般家庭日常生活所用之物，並非違
    禁物，且客觀價值輕微，認對之宣告沒尚乏刑法上之重要性
    ，爰不予宣告沒收，併此敘明。
據上論斷，應依刑事訴訟法第299 條第1 項前段，刑法第305 條
、第41條第1項前段，判決如主文。
本案經檢察官張依琪提起公訴，檢察官己○○到庭執行職務。
中　　華　　民　　國　　111 　年　　6 　　月　　15　　日
                  刑事第十八庭  法  官  侯驊殷
以上正本證明與原本無異。
如不服本判決應於收受送達後20日內向本院提出上訴書狀，並應
敘述具體理由；其未敘述上訴之理由者，應於上訴期間屆滿後20
日內向本院補提理由書（均須按他造當事人之人數附繕本）「切
勿逕送上級法院」。
告訴人或被害人如不服判決，應備理由具狀向檢察官請求上訴，
上訴期間之計算，以檢察官收受判決正本之日起算。
　　　　                        書記官  張晏齊
中　　華　　民　　國　　111 　年　　6 　　月　　16　　日
附錄論罪科刑法條：
中華民國刑法第305條
以加害生命、身體、自由、名譽、財產之事恐嚇他人，致生危害
於安全者，處2年以下有期徒刑、拘役或9千元以下罰金。